# 业绩补偿

提问人：luhe 时间：2014-08-20 21:47:12
上市公司向母公司定向增发收购资产，收购资产未达到业绩承诺，母公司支付的补偿款如何入账

回答人：chenyiwei
上市公司向母公司收购资产，因未达到承诺业绩而从母公司取得的现金补偿，应贷记资本公积。

提问人：rainy418 时间：2016-10-19 16:09:56
陈老师，如果想第三方收购资产，收到的现金补偿应该如何核算啊？

回答人：chenyiwei
非同一控制下合并对应的或有对价的公允价值变动计入损益，详见《讲解 2010 》P325～ 326